# 事业单位出资开办了一个民非企业（俱乐部），出资额如何入账？

提问人：psyibao 时间：2019-01-24 09:48:28
事业单位出资开办了一个民非企业（俱乐部），出资额如何入账？可以做长期投资吗？但是问了财政局说向民间非营利组织出资是无法获得经济回报的，不享有所有权，不能做长期投资，一开始就不应该开办。但做其他应收款的话，那笔验资款又不会还回来。请教各位，这笔账该如何做账？

回答人：chenyiwei
一般企业投资设立民非组织，如果是业务活动范围与举办者的主营业务相关的，一般仍认为可获得回报，否则无法合理解释为何要举办。虽然 “向民间非营利组织出资是无法获得经济回报的，不享有所有权”，但从中取得回报的方式不仅限于利润分配，也可能是收取技术服务费、租金、管理费等类似于 VIE控制的形式。鉴于现行合并报表准则对 “可变回报”的定义很宽泛，并不仅仅是股利和股权转让收益，因此仍可能判定实质上具有控制权，以及在单户报表中将出资款确认为一项资产。